【裁判字號】    90,易,435
【裁判日期】    900508
【裁判案由】    傷害
【裁判全文】
臺灣彰化地方法院刑事判決                            九十年度易字第四三五號
    公  訴  人  臺灣彰化地方法院檢察署檢察官
    被      告  丙○○
右列被告因傷害案件，經檢察官提起公訴（八十九年度偵字第八０八一號），本院判
決如左：
    主  文
丙○○傷害直系血親尊親屬之身體，處有期徒刑捌月。
    事  實
一、丙○○於民國（下同）八十九年七月九日二十一時三十分許，在彰化縣伸港鄉○
    ○村○○路一六三號住處，因飲酒後以鐵製手電筒毆打其妻甲○○，致甲○○受
    有左腓骨骨折、左前臂及左骨盤挫傷等傷害（未據告訴），為其父乙○勸阻，竟
    基於傷害之犯意，持鐵條毆擊乙○之頭部，經乙○抓住鐵條後，丙○○復與之拉
    扯，致乙○受有頂骨區中央前面長四公分及二點五公分兩處裂傷、右手掌擦傷及
    兩膝前面多處擦傷等傷害。
二、案經乙○訴請彰化縣警察局和美分局報請台灣彰化地方法院檢察署檢察官偵查起
    訴。
    理  由
一、被告固不否認有右揭持鐵條毆擊其父乙○受傷之犯行，惟辯稱係因飲酒及觸犯陰
    煞後，陷入半喪失心神狀態下所為，非故意為之云云。然查右揭事實，業據告訴
    人乙○指訴甚詳，並經證人即被告之母陳洪醜證述屬實，復有驗傷診斷書一紙在
    卷及鐵條一支扣案可稽。被告辯稱因飲酒及觸犯陰煞後，陷入半喪失心神狀態下
    所為，非故意為之云云，要屬卸責之詞，不足採信。罪證明確，被告犯行應堪認
    定。
二、核被告所為，係犯刑法第二百八十條、第二百七十七條第一項之傷害直系血親尊
    親屬罪。爰審酌被告持鐵條毆擊其父頭部，手段殘忍，及其犯罪之動機、目的、
    被害人受傷之程度並被告犯罪後之態度等一切情狀，量處如主文所示之刑。被告
    犯罪所用之鐵條，無證據證明為其所有，因不予宣告沒收。
據上論斷，應依刑事訴訟法第二百九十九條第一項前段，刑法第二百八十條、第二百
七十七條第一項，罰金罰鍰提高標準條例第一條前段，判決如主文。
中      華      民      國    九十      年      五      月      八      日
                                臺灣彰化地方法院刑事第三庭
                                    法      官  廖  國  佑
右正本證明與原本無異。
如不服本判決，應於判決送達後十日內，向本院提出上訴狀( 須附繕本 )。
告訴人或被害人對於判決如有不服具備理由請求檢察官上訴者，其上訴期間之計算係
以檢察官收受判決正本之日期為準。
                                    法院書記官  卓  俊  杰
中      華      民      國    九十      年      五      月      十一    日
刑法第二百七十七條
傷害人之身體或健康者，處三年以下有期徒刑，拘役或一千元以下罰金。
犯前項之罪，因而致人於死者，處無期徒刑或七年以上有期徒刑，致重傷者，處三年
以上，十年以下有期徒刑。
刑法第二百八十條
對於直系血親尊親屬，犯第二百七十七條或第二百七十八條之罪者，加重其刑至二分
之一。


司法院資訊處製作；財團法人民間司法改革基金會備份。
